Inventaris van het archief van de Bandenfabriek Vredestein, 1908-1980
Nationaal Archief, Den Haag
Bandenfabriek Vredestein
1908-1980
32991
14.80 meter; 335 inventarisnummers.
Normale geschreven, getypte en gedrukte documenten, geen bijzondere handschriften.
Nationaal Archief, Den Haag
Ir. E.L.C. Schiff begon in 1909 onder de naam Vredestein in Loosduinen een fabriek voor het bewerken van rubber tot verschillende producten, waaronder fietsbanden. Later werden onder meer autobanden aan het assortiment toegevoegd. In 1946 ontstond het huidige Vredestein, toen het ging samenwerken met het Amerikaanse bedrijf BF Goodrich en het een fabriek in Enschede vestigde. Toen het bedrijf in de jaren zeventig zwaar te lijden had van de economische crisis en de oliecrisis en ook Goodrich zich terugtrok uit Europa, volgde een aantal jaren van onzekerheid. In 1977 nam de Nederlandse overheid 51% van de aandelen over, waarna Vredestein een nieuwe koers kon uitzetten. Het archief bevat onder meer stukken betreffende commissarissen- en aandeelhoudersvergaderingen, financiën, de verschillende (internationale) vestigingen, personeel en reorganisaties, alsmede diverse correspondenties en het historisch archief van Vredestein.
Archiefvorming
Geschiedenis van het archiefbeheer
De verwerving van het archief
Het archiefblok bevat archiefstukken onder verschillende rechtstitels verworven.
3.21
Aanwijzingen voor de gebruiker
Openbaarheidsbeperkingen
Deels openbaar, deels beperkt openbaar. Voor inzage in inv.nrs. 1-319 is ontheffing vereist van de archiefvormer; inv.nrs. 320-335 betreft de aanvulling 1999 en zijn wel openbaar.
Materiële beperkingen
Aanvraaginstructie
Openbare archiefstukken kunnen online worden aangevraagd en gereserveerd. U kunt dit ook via de terminals in de studiezaal van het Nationaal Archief doen. Om te kunnen reserveren dient u de volgende stappen te volgen:
U maakt een profiel aan op www.gahetna.nl, en logt vervolgens in
Via de archiefinventaris (alleen de beschrijvingen met rode nummers) selecteert u het gewenste archiefstuk door op de knop 'Reserveren' te klikken
In het volgende scherm geeft u aan op welke dag u het archiefstuk wilt inzien
Indien u zich bevindt in de studiezaal en een tafelnummer heeft ontvangen kunt u dit nummer vermelden. Als u geen tafelnummer heeft kunt u tafelnummer 777 laten staan
Vervolgens bevestigt u uw reservering door deze te versturen.
Verwant materiaal
Beschikbaarheid van kopieën
Beschrijving van de series en archiefbestanddelen
- Archief van Bandenfabriek Vredestein. 1970-1980.
  - Algemeen.
    - Financieringsmaatschappij "Finlo" (Haudster - file)., 1964-1972; 1
      Niet openbaar voor 2020
    - Docter's Banden N.V. Eindhoven., 1968-1970; 2
    - N.V. E.N.T.S.A. bandenservice., 1968-1972; 3
    - Jaarrapporten Bandendistributiebedrijven., 1969-1972; 4
    - Jaarrapporten Bandendistributiebedrijven., 5
    - Jaarrapporten Bandendistributiebedrijven., 1970-1972; 6
    - Bandendistributiebedrijven I.B.F.G., dec. 1970-aug 1971; 7
    - Bandendistributiebedrijven I.B.F.G., aug. 1971-dec 1972; 8
    - Sampermans autobanden., 1970-1972; 9
    - HOFKA Banden., 1969-1972; 10
    - Accountantsrapport Vredestein Doetinchem., 1970; 11
    - Periode rapport Vredestein Doetinchem 1 t/m 13., 1970; 12
    - Periode rapport Vredestein Doetinchem 1 t/m 5., 1971; 13
    - Vredestein Doetinchem direktie rapport., 1970; 14
    - Rapport N.H.K. Vredestein Doetinchem., 1967-1969; 15
    - Bedrijfsvergunningen Vredestein ('s-Gravenhage)., 16
    - Aandeelhoudersvergaderingen en Commissarissen verg. Vredestein Den Haag., 1946; 17
    - Aandeelhoudersvergaderingen en Commissarissen verg. Vredestein Den Haag., 1947; 18
    - Aandeelhoudersvergaderingen en Commissarissen verg. Vredestein Den Haag., 1948; 19
    - Aandeelhoudersvergaderingen en Commissarissen verg. Vredestein Den Haag., 1949; 20
    - Commissarissen verg. en aandeelhoudersvergadering Vredestein ('s-Gravenhage)., 1950; 21
    - Commissarissen verg. en aandeelhoudersvergadering Vredestein ('s-Gravenhage)., 1951; 22
    - Commissarissen verg. en aandeelhoudersvergadering Vredestein ('s-Gravenhage)., 1952; 23
    - Commissarissen verg. en aandeelhoudersvergadering Vredestein ('s-Gravenhage)., 1953; 24
    - Commissarissen verg. en aandeelhoudersvergadering Vredestein ('s-Gravenhage)., 1954; 25
    - Algemene correspondentie, Comm. en aandeelh. vergadering ('s-Gravenhage)., 1955; 26
    - Algemene correspondentie, Comm. en aandeelh. vergadering ('s-Gravenhage)., 1956; 27
    - Algemene correspondentie, Comm. en aandeelh. vergadering ('s-Gravenhage)., 1957; 28
    - Algemene correspondentie, Comm. en aandeelh. vergadering ('s-Gravenhage)., 1958; 29
    - Algemene correspondentie, Comm. en aandeelh. vergadering ('s-Gravenhage)., 1959; 30
    - Algemene correspondentie, Comm. en aandeelh. vergadering ('s-Gravenhage)., 1960; 31
    - Algemene correspondentie, Comm. en aandeelh. vergadering ('s-Gravenhage)., 1961; 32
    - Commissarissen benoeming hr. Nijsingh 25 j. jub. Prof. Gelissen., 1962; 33
    - Enschede Commissarissen., 1962; 34
    - Enschede commissarissen., 1963; 35
    - Enschede commissarissen., 1964; 36
    - Enschede commissarissen., 1965; 37
    - Enschede commissarissen., 1966; 38
    - Enschede commissarissen., 1967; 39
    - Enschede commissarissen., 1968; 40
    - Enschede commissarissen., 1969; 41
    - Enschede commissarissen., 1970; 42
    - Enschede commissarissen., 1971-1972; 43
    - Vertrokken Personeel (A-H)., 44
    - Vertrokken Personeel (K-W) ontslag direktie Loosduinen., 1968; 45
    - Gepensioneerde direkteuren alfabetisch., 1956-1972; 46
    - Enschede: Uitbreiding fabriek. Uitbreiding Meng Capaciteit. Commissarissen., 1965; 47
    - Enschede: Commissarissen en Statuten wijziging., 1966; 48
    - Enschede: Sietsema, uithuizen. 10 miljoenste band. Opening nieuwe gebouw., 1967; 49
    - Enschede: Grond aankoop: 67-68, huizen Enschede. St. Nat. Team. Londen - Sydney marathon. Statutenwijzigingen., 1968; 50
    - Enschede: Hochschwender, investering, Periode overzichten en Commissarissen., 1969; 51
    - Enschede: Hochschwender, investering en div. rapporten., 1970; 52
    - Enschede: Autobanden divisie., 1971; 53
    - Enschede: Autobanden divisie., 1972; 54
    - Enschede: Autobanden divisie., 1973; 55
    - Enschede: Autobanden divisie., 1974; 56
    - Bekledings technieken., 1969-1970; 57
    - Bekledings technieken., 1971; 58
    - Bekledings technieken., 1972; 59
    - Correspondenties: Transportbanden Fab. Laroche-Lechat., 1969; 60
    - Correspondenties: Transportbanden Fab. Laroche-Lechat., 1970; 61
    - Correspondenties: Transportbanden Fab. Laroche-Lechat., 1971; 62
    - Correspondenties: Transportbanden Fab. Laroche-Lechat., 1972; 63
    - Correspondenties: Transportbanden Fab. Laroche-Lechat., 1973; 64
    - Raad van bestuur., 1967; 65
    - Raad van bestuur., 1968; 66
    - Raad van bestuur., 1969; 67
    - Raad van bestuur., 1970; 68
    - Concern bijeenkomsten., 1969; 69
    - Concern bijeenkomsten., 1970; 70
    - Management bijeenkomsten., 1966; 71
    - Management bijeenkomsten., 1967; 72
    - Management bijeenkomsten., 1968; 73
    - Management bijeenkomsten., 1965; 74
    - Diverse besprekingen met directies., 1967; 75
    - Diverse besprekingen met directies., 1968; 76
    - Diverse besprekingen met directies., 1969; 77
    - Diverse besprekingen met directies., 1970; 78
    - Vergadering directies raad., 1970; 79
    - Vergadering directies raad., 1971; 80
    - Vergadering directies raad., 1972; 81
    - Correspondenties. I.N.T. B.F. Goodrich., 1957-1963; 82
    - Correspondenties. I.N.T. B.F. Goodrich., 1949; 83
    - Correspondenties B.F. Goodrich Ned., 1949; 84
    - Correspondenties B.F. Goodrich Ned., 1957-1962; 85
    - Correpondenties, verslagen besprekingen en div. rapporten Goodrich., 1957; 86
    - Corr. versl. besprekingen en div. rapp. Goodrich., 1958; 87
    - Goodrich Metalic banden., 1957-1958; 88
    - Corr. versl. bespr. en div. rapp. Goodrich., 1959; 89
    - Corr. versl. bespr. en div. rapp. Goodrich., 1960; 90
    - Corr. Versl. Bespr. en div. Rapp. Goodrich., 1961; 91
    - Corr. Versl. Bespr. en div. Rapp. Goodrich., 1962; 92
    - Corr. Versl. Bespr. en div. Rapp. Goodrich., 1963; 93
    - Corr. Versl. Bespr. en div. Rapp. Goodrich., 1964; 94
    - B.F.Vredestein / Goodrich: samenwerking in Europa., 1962; 95
    - B.F.Vredestein / Goodrich: samenwerking in Europa., 1963; 96
    - B.F.Vredestein / Goodrich: samenwerking in Europa., 1964; 97
    - B.F.Vredestein / Goodrich: samenwerking in Europa., 1965; 98
    - Goodrich banden Fabriek in Duitsland., 1965-1966; 99
    - Corresp. versl. besp.en div. rapp. Goodrich., 1965; 100
    - Corresp. versl. besp.en div. rapp. Goodrich., 1966; 101
    - Research en Development center, correspondenties., 1965-1968; 102
    - Corresp. verslagen. bespr. en div. rapp. Goodrich., 1967; 103
    - Corresp. verslagen. bespr. en div. rapp. Goodrich., 1968; 104
    - Corresp. Div. rapporten., 1969; 105
    - Corresp. Div. rapporten en overname aandelen Goodrich., 1970; 106
    - Proces en div. correspondenties., 1970; 107
    - Proces, div. correspondenties en bijlagen., 1970; 108
    - Besprekingen Vredestein-Goodrich-Goodyear. Corr. met Goodrich. corr. met Goodyear. Banken, advocaten, en div. rapporten., 1971; 109
    - div. bijlagen van Processen., 1971; 110
    - Corresp. verslagen bespr. en div. rapp., 1971; 111
    - Task. Forces - algemeen 15-10-1971- december., 1972; 112
    - B.F. Goodrich N.V. Voorburg., 1963-1971; 113
    - Naamvoering I.B.F.G. (= Internationale banden fabriek Goodrich) - Vredestein., omzetting van N.V.'s in B.V.'s.; 1972; 114
    - N.V. administratie kantoor "Rupax"., 1965-1972; 115
    - N.V. Centrale Trust Compagnie-aandeelh. 1-100., 1955-1972; 116
    - Statutenwijziging., 1961-1972; 117
    - Huizen bezit Vredestein. Corr. met Banken., 1968-1972; 118
    - Div. Banken., 1966-1971; 119
    - Algemene bank. Ned. N.V., 1966-1971; 120
    - Amsterdam-Rotterdam. bank. N.V., 1966-1971; 121
    - Bank of America., 1968-1969; 122
    - First National City Bank., 1969-1970; 123
    - Mees en Hope N.V., 1966-1971; 124
    - Pierson, Heldring en Pierson., 1966-1971; 125
    - Vermeer en Co., 1966-1969; 126
    - Eurofund., 1968-1970; 127
    - Verzekeringen., 1965-1971; 128
    - Belastingen., 1966-1972; 129
    - Geldleningen., 1964-1970; 130
    - Accountants., 1964-1971; 131
    - Advocaten., 1964-1971; 132
    - Notarissen., 1964-1971; 133
    - Advocaten., 1972; 134
    - Notarissen., 1972; 135
    - Corresp. Jaarvergaderingen van Comm, aandeelh., investeringen en statutenwijziging van Vredestein-Jannink N.V., 1969-1970; 136
    - Vredestein-Jannink. N.V. Budget, investeringen, aandeelh.- en Comm. vergaderingen., 1971; 137
    - Vredestein - Jannink. N.V. Corrp. aandeelh - en Comm. vergaderingen., 1972; 138
    - Vredestein - Jannink - Goor: (corrp)., 1973-1975; 139
    - Vredestein Doetinchem N.V. verslag van vergadering en div. rapporten., 1970; 140
    - Vredestein Doetinchem N.V. budgets aandeelh en Commissarissenvergaderingen en div. Rapp., 1971; 141
    - Vredestein Doetinchem N.V. Corresp, 5 jaren begroting - Comm. - en aandeelh. vergadering., 1972; 142
    - Vredestein Doetinchem B.V. Correspondenties., 1973; 143
    - Vredestein Doetinchem B.V. Correspondenties., 1974; 144
    - Corresp. Comm. vergadering. div. Rapp. en investeringen Loosduinen Vredestein., 1967; 145
    - Corresp. Comm. vergadering. div. Rapp. en investeringen Loosduinen Vredestein., 1968; 146
    - Corresp. Comm. vergadering. div. Rapp. en investeringen Loosduinen Vredestein., 1969; 147
    - Corresp. Comm. vergadering. div. Rapp. en investeringen Loosduinen Vredestein., 1970; 148
    - Reorganisatie: Vredestein Loosduinen., 1968-1969; 149
    - Corresp. div. Rapp. vergaderingen en investeringen Vredestein Loosduinen., 1971; 150
    - Corresp. div. Rapp. vergaderingen en investeringen Vredestein Loosduinen., 1972; 151
    - Corresp. div. Rapp. vergaderingen en investeringen Vredestein Loosduinen., 1973; 152
    - Interne Corresp. en Notulen, verg. stuurgroep General. Products - Vredestein. Loosd., 1974; 153
    - N.V. Bataafsche Rubber industrie Radium., 1970; 154
    - N.V. Bataafsche Rubber industrie Radium., 1971; 155
    - Investerings Premie - Regeling Uitbreiding Radium - Latex., 1967-1971; 156
    - Olga Matrassen Union N.V. (Leidse matrassen fabriek)., 1969; 157
    - Olga Matrassen Union N.V., 1970; 158
    - Olga Matrassen Union N.V., 1971; 159
    - Olga Matrassen Union N.V., 1972; 160
    - Olga Matrassen Union N.V., 1973; 161
    - N.V. Bataafsche Rubber industrie Radium - Latex., 1972; 162
    - N.V. Bataafsche Rubber industrie Radium - Latex., 1973; 163
    - N.V. Bataafsche Rubber industrie Radium - Latex., 1974; 164
    - Vredestein Hevea - Raalte., 1972; 165
    - Vredestein Hevea - Raalte., 1973; 166
    - Algemene Werkgevers - Vereniging., 1974; 167
    - Ned. Vereniging van Rubberfabrieken., 1972-1974-1975; 168
    - Pensioenfonds, v.d. Rubb - en Thermoplastische Industrie., 1973; 169
    - Pensioenfonds, v.d. Rubb - en Thermoplastische Industrie., 1974; 170
    - Vakbond, v. Ned. ondernemingen (V.N.O.)., 1974; 171
    - Raad. v. Ned. werkgeversverbonden., 1973-1974; 172
    - Stichting "De Baak" - Noordwijk., 1973-1974; 173
    - Bedrijfscommissie voor de Rubber - en Thermoplastische industrie., 1971-1974; 174
    - Nieuwe alg. Bedrijfsvereniging., 1970-1974; 175
    - Nive - Ned. ver. voor Management., 1974; 176
    - Dag copieën., 1966; 177
    - Dag copieën., 1967; 178
    - Dag copieën., 1968; 179
    - Dag copieën., 1969; 180
    - Dag copieën., 1970; 181
    - Dag copieën., 1971; 182
    - Dag copieën., 1972; 183
    - Dag copieën., 1973; 184
    - Dag copieën., 1974; 185
  - N.V. Rubber fabriek Hevea.
    - Stukken betreffende Fab. Hevea-Heveadorp., 1967; 186
    - Stukken betreffende de fabriek Hevea - Raalte., 1967; 187
    - Stukken betreffende de fabriek Hevea - Harderwijk., 1967; 188
    - Stukken betreffende de fabriek Hevea - Heveadorp., 1968; 189
    - Stukken betreffende de fabriek Hevea - Raalte., 1968; 190
    - Stukken betreffende de fabriek Hevea - Heveadorp., 1969; 191
    - Stukken betreffende de fabriek Hevea - Raalte., 1969; 192
    - Stukken betreffende de fabriek Hevea - Heveadorp., 1970; 193
    - Stukken betreffende de fabriek Hevea - Raalte., 1970; 194
    - Stukken betreffende de fabriek Hevea - Heveadorp., 1971; 195
    - Stukken betreffende de fabriek Hevea - Raalte., 1971; 196
    - Vredestein Hevea. B.V. Heveadorp., 1972; 197
    - Vredestein Hevea. B.V. Heveadorp., 1973; 198
    - Beeindiging Handschoenen fabr. + Fem. artikelen., 1973-1974; 199
    - Ned.ver.v.Rubb.fab. en Bureau. De Liaison des industrie du. Caoutchouc. (N.V.R. - Blic) Corresp. en div. Rapporten., 1971-1972; 200
  - Internationale Banden Fabriek Goodrich - Europe.
    - div. Rapporten voor O.P. Thomas., jan. 1972; 201
    - Verslagen van Lenden - en Comm. vergaderingen., 1973; 202
    - Mr D.F. Ress. div. Rapporten., 1971-1973; 203
    - H. Swart + E.D.P. Heveadorp, div. rapp. en onderzoekingen., 1972; 204
    - Mr. D.P. Lutz. Corr. en div. Rapp., 1972; 205
    - Mr. H. Kaiser. Corr. en div. rapp., 1972; 206
    - Lijsten v. aanwezigen bij vergaderingen van verschillende Task. Forces., 207
    - Uitnodigingen Corresp. en div. Rapporten., 1972; 208
    - Corresp. en bank zaken., 1971; 209
    - Algemene Corresp. Task. forces., 1971; 210
    - Jugoauto - Yugoslavia. Corresp. en div. Rapp., 1972; 211
    - Direkteuren Conferentie in Mexico., 1972; 212
    - Task Force. dossier I. (Public. Relations - Employee Relations)., 1972; 213
    - Task Force. dossier II. (Purcesing Consolidation)., 1971-1972; 214
    - Task Force. dossier III. (Processing Consolidation)., 1971-1972; 215
    - Task Force. dossier IV. (Tce. Consolidation)., 1971; 216
    - Task Force. dossier V. (Product Line (Tires)., 1971-1972; 217
    - Task Force. dossier VI. (Sourcing en Distribution)., 1972; 218
    - Task Force. dossier VII. (Ind. Product. Evaluation)., 1971-1972; 219
    - Task Force. dossier VIII. (I.P. Export. Sales)., 1972; 220
    - Task Force. dossier IX. (Tires export Sales)., 1971-1972; 221
    - Task Force. dossier X. (Intergratien B.F.S. Procedure)., Akron Corresp.; 1972; 1971-1972; 222
    - Akron - Correspondentie Jan - Mei., 1972; 223
    - Akron - Correspondentie Juni., 1972; 224
    - Commissarissen vergadering Vredestein., 1972; 225
    - Corresp. Akron - I.B.F. Goodrich (Mr. J.F. Bare H)., 1972; 226
    - Corresp. Versl. v. vergaderingen en div. Rapp., Akron - I.B.F. Goodrich.; 1971-1972; 227
    - Akron Corresp. met Dhr. Grenen., 1972; 228
    - Corresp. met dhr. A.L. Schellin., 1972; 229
    - Corresp met dhr. Wijers. - Vred.Loosd., 1972; 230
    - Summary Minutes of Pacific Area Technical Conference Melbourne, Australia., 1972; 231
    - Corresp. met dhr. G.A. Spaulding., 1971-1972; 232
    - Corresp met dhr. A. P. Thomas., 1972; 233
    - D.F. Ress Privé Zaken., 1972-1973; 234
    - Corresp. J.M. Peterson - I.B.F.G. Akron., 1972; 235
    - Corresp. met dhr. Clusky., 1972; 236
    - Corresp. B.F. Mutchler., 1971-1973; 237
    - div, Rapp. begrotingen en verslagen van Vredestein Matrassen., 1973; 238
    - Akron. Correspondenties., 1973; 239
    - Corresp. mr. J.O. Aug., 1971-1973; 240
    - Interne mededeling N.V. Rubb. Vredestein., 1971; 241
    - Interne Corresp. N.V. Rubb. Loosduinen., 1972; 242
    - Vredestein I.P.R.O. Division., 243
    - Intern.- Organization Corresp. Vredestein Loosduinen., 1972-1973; 244
    - Dossiers van dhr. D.F. Ress., 245
      - Corresp. met J.C. Pecquet. 1971-1972, I
      - Goodrich Australië. 1972-1973, II
      - B.F.G. Chemical. 1971-1973, III
      - B.F. Goodrich Iran. 1972, IV
      - Corresp. met G. Alexander. 1972, V
      - Corresp. met R.P. Au. Dir. of Rubber Purchasing. 1972, VI
      - Corresp. met F. Buddenhagen. 1971-1972, VII
      - Corresp. W.T. Burch. 1972, VIII
      - Corresp. K.B. Danis. 1971-1972, IX
      - Incentine Campensation Program. 1972, X
      - Corresp. D.P. Elledge. 1971-1972, XI
      - Corresp. R.S. Elliott. 1973, XII
      - Corresp. T+K. Ensche. 1971-1972, XIII
      - Corresp. F.F. Gerber. 1971-1972, XIV
    - Bedrijfseconomische dienst., 1965; 246
    - Bedrijfseconomische dienst., 1966; 247
    - Bedrijfseconomische dienst., 1967; 248
    - Bedrijfseconomische dienst., 1968; 249
    - Bedrijfseconomische dienst., 1969; 250
    - Computers., 1965-1969; 251
    - Investeringen., 1968-1969; 252
    - Conferentie "adm. automatisering"., 1968; 253
    - Leasing v. Auto's., 1967-1968; 254
    - Bedrijfeconomische dienst., 1970; 255
    - Bedrijfseconomische dienst., 1971; 256
    - Bedrijfseconomische dienst., 1972; 257
    - Overdracht Goodrich aandelen autobanden fabriek Vredestein., 1972; 258
    - Memberschips and contributions., 1972; 259
    - Diverse banken, Computers, Accountants, verzekeringen en Belasting., 1972; 260
    - Friese autobanden Fabriek N.V., 1969-1971; 261
    - Vredestein France., 1966; 262
    - Vredestein France., 1967; 263
    - Vredestein France., 1968; 264
    - Vredestein France., 1969; 265
    - Vredestein France., 1970; 266
    - Vredestein France., 1971; 267
    - Vredestein Brussel., 1965-1967; 268
    - Vredestein Brussel., 1968; 269
    - Vredestein Brussel., 1969; 270
    - Vredestein Brussel., 1970; 271
    - Vredestein Brussel., 1971; 272
    - Vredestein Luxemburg., 1966; 273
    - Vredestein Internationaal., 1966; 274
    - Vredestein Internationaal., 1967; 275
    - Vredestein Internationaal., 1968; 276
    - Opheffing Vredestein internationaal., 1967-1968; 277
    - Duitse Vredestein Vertrieb gesellschaft. M.B.H., 1968; 278
    - Duitse Vredestein Vertrieb gesellschaft. M.B.H., 1969; 279
    - Duitse Vredestein Vertrieb gesellschaft. M.B.H., 1970; 280
    - Duitse Vredestein Vertrieb gesellschaft. M.B.H., 1971; 281
    - Duitse Vredestein Vertrieb gesellschaft. M.B.H., 1972; 282
    - Prijzen in Duitsland., 1968-1971; 283
  - Vredestein in Buitenland (Corresp.).
    - Vredestein Gongo., 1961-1967; 284
    - Vredestein Duitsland. (Paul Landman. G.M.B.H.)., 1957-1967; 285
    - Griekenland - Spiro Carageorges, Athene., 1965-1967; 286
    - Labanon - Hanig. Azour., 1966-1967; 287
    - Labanon Adnan en Adel Kassar., 1964-1967; 288
    - Trafitra, Vaduz Lichtenstein., 1963-1967; 289
    - Zweden Vredestein Nordiska A.B., 1961-1967; 290
    - Zwitserland. Z.L.G. - Einkaufs A.G. Zurich., 1965; 291
    - België. Vredestein / Goodrich 1972., 292
    - Duitsland. (mr. Scholz)., 1972; 293
    - Frankrijk. (M.G.C.)., 1972; 295
    - Italië., 1972; 296
    - Liechtenstein., 1968; 297
    - Noorwegen., 1972; 298
    - Libanon., 1972; 299
    - Zweden., 1969-1972; 300
    - Zwitserland., 1972; 301
    - België., 1973; 302
    - Frankrijk., 1972; 303
    - Duitsland., 1973; 304
    - Engeland., 1973; 305
    - Italië., 1973; 306
    - Oost-Europa., 1973; 307
    - div. contacten met Buitenland., 1972-1973; 308
    - Corresp. beheersinstutuut inzake Conti., 309
    - Oorlogs Contracten met Conti., 310
  - Historisch archief
    - Historisch archief Vredestein., 1908-1920; 311
    - Historisch archief Vredestein., 1920-1947; 312
    - Historisch archief Vredestein., 1947-1957; 313
    - Historisch archief Vredestein., 1957-1959; 314
    - Historisch archief Vredestein (50 jarig jubileum)., 1959; 315
    - Historisch archief Vredestein., 1960; 316
    - Historisch archief Vredestein., 1960-1966; 317
    - Historisch archief Vredestein., 1966-1976; 318
    - Historisch archief Vredestein., 1976-1978; 319
- Aanvulling. 1970-1980
  - Stukken betreffende de interne organisatiestructuur en het herstructureringsplan., 1973-1977; 320
  - Directiemededelingen nrs. 30- 260 (niet compleet)., 1973-1979; 321
  - Interne mededelingen aan alle medewerkers van Vredestein van de directie en van de ondernemersraad., 1973-1980; 322
  - Stukken betreffende personeelszaken, waaronder functiebeschrijvingen, ontslagen, sollicitaties, functioneringsgesprekken, reiskosten., 1972-1980; 323
  - Stukken betreffende de primaire taken van Vredestein, waaronder productinformatie, financiële cijfers, jaarverslagen., 1970-1980; 324
  - Stukken betreffende de ondernemingsraad (OR) inzake de reorganisatie/ sluiting van Vredestein., 1976-1978; 325
  - Stukken betreffende de Kommissie Ad hoc, ingesteld door de OR d.d. 29-6-1976., 326
  - Personeelsbladen: het Bedrijfsinformatiebulletin en de Visie bedrijfskrant (niet compleet)., 1976-1977; 327
  - Correspondentie met de industriebonden inzake de reorganisatie/ sluiting van Vredestein., 1974-1977; 328
  - Stukken betreffenden de schriftelijke vragen gesteld aan de Minister van Economische Zaken inzake het aandeel van de staat in Vredestein., 1976-1979; 329
  - Correspondentie met de Minister van Economische Zaken en afgevaardigden., 1976-1977; 330
  - Correspondentie met de gemeentes Den Haag en Enschede inzake de reorganisatie/ sluiting van Vredestein., 1976; 331
  - Plattegronden van kantoorgebouwen en fabrieken van Vredestein., 1976; 332
  - Overige stukken (niet te plaatsen)., 333
  - Documentatie/ krantenartikelen., 334
  - Documentatie/krantenartikelen., 335